【裁判字號】    98,交簡上,112
【裁判日期】    980623
【裁判案由】    過失傷害
【裁判全文】
臺灣桃園地方法院刑事判決           98年度交簡上字第112號
上  訴  人  臺灣桃園地方法院檢察署檢察官
被      告  丙○○
上列被告因過失傷害案件，經本院以97年度桃交簡字第4612號，
中華民國98年2 月23日第一審判決（檢察官聲請簡易處刑案號：
97年度調偵字第634 號）後，上訴人提起上訴，本院管轄之第二
審地方法院合議庭判決如下︰
    主  文
上訴駁回。
丙○○緩刑貳年。
    理  由
一、本案被告丙○○所涉過失傷害案件，既經原審依告訴人甲○
    ○○於警詢、偵查中之指訴、告訴代理人乙○○之指訴、甲
    ○○○提出之行政院衛生署桃園醫院診斷證明書及財團法人
    天主教聖保祿修女會醫院診斷證明書、警方製作之桃園縣政
    府警察局酒後駕車當事人酒精測定紀錄表、舉發違反道路交
    通管理事件通知單、道路交通事故調查報告表（一）、（二
    ）、道路交通事故現場圖及現場照片8 幀、車號QF8-591 號
    輕型機車之車籍查詢—基本資料詳細畫面等證據，認定被告
    就本件車禍意外之發生存有過失，且其過失與告訴人所受傷
    害間具有存有相當因果關係，是被告自應負過失傷害之責；
    復依據被告之陳述及卷附桃園縣政府警察局道路交通事故肇
    事人自首情形紀錄表等證據，認定被告於肇事後即委請朋友
    報警處理，並於處理警員前往現場時，當場承認為肇事人，
    進而接受裁判，合於自首之規定等節，以被告所犯上開犯罪
    事證明確，適用刑事訴訟法第449 條第1 項、第454 條第2
    項，刑法第62條前段，刑法第284 條第1 項前段，刑法施行
    法第1 條之1 第1 項、第2 項前段，量處被告有期徒刑2 月
    ，並諭知如易科罰金以新臺幣1 千元折算1 日之折算標準，
    其認事用法，均無違誤，量刑亦屬妥適，應予維持，並引用
    第一審判決書記載之事實、證據及理由（如附件）。
二、檢察官上訴意旨略以：告訴人甲○○○具狀請求上訴稱被告
    丙○○肇致車禍事故後，對告訴人造成身體及心靈難以彌補
    之傷害，被告竟不聞問，至今亦未與告訴人達成和解，其犯
    後態度難謂良好，不足認其確係真心悔改，如不予重刑，顯
    無儆惕之效，是原審判決刑度自有不當，故依告訴人之請求
    提起本件上訴等語。惟查，量刑屬法院之職權，原審既已審
    酌被告之素行、犯後態度、過失程度之輕重、告訴人所受之
    傷勢、尚未賠償損害等一切情狀，量處被告有期徒刑2 月，
    並無違背罪刑相當原則，況被告有無與告訴人和解之事項，
    要與被告所涉過失傷害之犯罪構成要件認定無關，告訴人自
    可另循損害賠償之救濟途徑請求，是以檢察官此部分之上訴
    ，並無理由，應予駁回。惟本院審酌被告已與告訴人達成調
    解，損害賠償新台幣12萬元，約定於98年4 月20日給付3 萬
    元，其餘9 萬元自98年5 月30日起每月30日各給付5 千元，
    至全部清償完畢為止，如有一期未履行視為全部到期乙節，
    有卷附本院98年度桃簡調字第163 號調解筆錄可參，並經告
    訴人具狀表示：業與被告達成和解，已無庸涉訟，聲請撤回
    告訴等語明確，此有本院98年5 月5 日收狀之刑事撤回告訴
    狀1 紙在卷可參。而被告前未曾受有期徒刑以上刑之宣告，
    有臺灣高等法院被告前案紀錄表在卷可稽，其因一時疏失發
    生車禍，致罹刑章，本院認被告經此偵審程序，應知警惕而
    無再犯之虞，宣告之刑以暫不執行為適當，爰併予宣告緩刑
    2 年，以啟自新。
據上論斷，應依刑事訴訟法第455 條之1 第3 項、第368 條、第
373 條，刑法第74條第1 項第1 款，判決如主文。
本案經檢察官陳國安到庭執行職務。
中    華    民    國    98    年    6     月    23    日
                  交通法庭  審判長  法  官  吳為平
                                    法  官  蘇琬能
                                    法  官  胡芷瑜
以上正本證明與原本無異。
不得上訴。
                                    書記官  張懿昀
中    華    民    國    98    年    6     月    24    日


司法院資訊處製作；財團法人民間司法改革基金會備份。
